Minutes et répertoires du notaire Nicolas DOURNEL, 1606 - 21 juin 1629 (étude XXXV)
Archives nationales
- Minutes de Nicolas DOURNEL, 1606 - 1718; MC/ET/XXXV/54 - MC/ET/XXXV/597
  - Minutes. 1608, janvier - 1608, juin, janvier 1608 - juin 1608; MC/ET/XXXV/57
    - SAVARY (Simon) tissutier rubannier rue Saint-Denis paroisse Saint-Laurent § mariage de Simon SAVARY fils de défunt Tossin SAVARY demeurant à Saint-Aubin en Bray avec Antoinette TURQUET, âgé de 16 ans, fille de Jean TURQUET maître tissutier rubannier rue Saint-Denis, 13 janvier 1608; MC/ET/XXXV/57
      contrat de mariage; Savary, Simon; Savary, Tossin; Turquet, Antoinette; Turquet, Jean
    - LE MAU (Claude) gagne denier au faubourg Saint-Denis § mariage de Claude LE MAU avec Catherine GOULTIERE fille de Isabeau HENRY veuve en première noce de Jacques GOULTIERE vigneron, 18 janvier 1608; MC/ET/XXXV/57
      contrat de mariage; Le Mau, Claude; Goultière, Catherine; Henry, Isabeau; Goultière, Jacques
    - SEQUANT (Geneviève) § Inventaire de la communauté d'entre Geneviève SEQUANT et Jean LHOMME marchand demeurant à Paris, son mari, dressé à la requête de ce dernier., 29 janvier 1608; MC/ET/XXXV/57
      inventaire; Sequant, Geneviève; Lhomme, Jean
    - RIDEL (Pasquier) cocher de maître Sevin conseiller au Parlement rue Sainte-Avoye paroisse Saint-Médéric 26 ans § mariage de Pasquier RIDEL avec Charlotte de CRESSON, 27 ans demeurant au logis du sieur SEVIN, fille de défunts François CRESSON et Antoinette MOREL, 3 février 1608; MC/ET/XXXV/57
      contrat de mariage; Ridel, Pasquier; Cresson, Charlotte de; Sevin, M.; Cresson, François; Morel, Antoinette
    - LARGILLIERE (Nicolas de) maître tapissier suivant la Cour rue de la Fromagerie paroisse Saint-Eustache § Désistement de mariage d'entre. .. et Claude PROUST âgée de 30 ans, 7 février 1608; MC/ET/XXXV/57
      contrat de mariage; Largillière, Nicolas de; Proust, Claude
    - LANGLOIS (Pierre) maître Vinaigrier rue Montorgueil paroisse Saint-Sauveur § Donation mutuelle entre Pierre LANGLOIS et Lucienne LEVASSEUR son épouse., 26 février 1608; MC/ET/XXXV/57
      donation; Langlois, Pierre; Levasseur, Lucienne
    - Notre-Dame de CHASTELLIER (abbaye) en l'île de Ré § Bail durant 6 ans de l'abbaye de Notre-Dame de CHASTELLIER, 3 mars 1608; MC/ET/XXXV/57
      bail
    - IMAGER IMPRIMEUR d'HISTOIRES (apprentissage d') § mise en apprentissage durant 4 ans par Adrian MALLET gagne denier rue Montorgueil paroisse Saint-Eustache, de Pierre MALLET son fils âgé de 10 ans chez François CARANDE maître imprimeur d'histoire et images, 17 mars 1608; MC/ET/XXXV/57
      contrat d'apprentissage; Mallet, Adrian; Mallet, Pierre; Carande, François
    - DEFFERÉ (Jean) secrétaire de la chambre du Roi § Inventaire après décès de Jean DEFFERÉ à la requête de Michelle NICOLLE veuve de Jacques ROMEY sieur de Romainville tutrice de Madeleine ROMEY sa fille, âgée de 23 ans, veuve de Jean DEFFERÉ, 18 mars 1608; MC/ET/XXXV/57
      inventaire; Defferé, Jean; Nicolle, Michelle; Romey, Jacques; Romey, Madeleine
    - BOULLET (Edme) maître passementier boutonnier § Inventaire à la requête de son épouse, 21 mars 1608; MC/ET/XXXV/57
      inventaire; Boullet, Edme
    - ROMECAMPE (Christophe de) compagnon tailleur d'habits rue des Fossés paroisse Saint-Germain-l'Auxerrois § mariage de Christophe de ROMECAMPE fils de défunt Etienne ROMECAMPE tailleur d'habits, avec Charlotte BACOT fille de Antoine BACOT tailleur d'habits au faubourg Saint-Denis paroisse Saint-Laurent, 8 avril 1608; MC/ET/XXXV/57
      contrat de mariage; Romecampe, Christophe de; Romecampe, Etienne de; Bacot, Charlotte; Bacot, Antoine
    - COURTEVILLE (Guillaume) maître passementier boutonnier rue Saint-Denis paroisse Saint-Sauveur 24 ans § mariage de Guillaume COURTEVILLE fils de feu Noël COURTEVILLE maître passementier boutonnier avec Antoinette BOULLET, 15 ans; fille de Judith CHEVALLIER, veuve de Edme BOULLET maître passementier boutonnier, 9 avril 1608; MC/ET/XXXV/57
      contrat de mariage; Courteville, Guillaume; Courteville, Noël; Boullet, Antoinette; Chevallier, Judith; Boullet, Edme
    - DOURNEL (Pierre) tissutier rubannier rue de la Vieillemonnaie 26 ans § mariage de Pierre DOURNEL fils de Georges DOURNEL marchand laboureur à Milly près Beauvais avec Guillemine SAUVAIGE 21 ans, fille de feu Claude SAUVAIGE laboureur à Bretel paroisse de Saint-Gernier de Fly, 16 avril 1608; MC/ET/XXXV/57
      contrat de mariage; Dournel, Pierre; Dournel, Georges; Sauvaige, Guillemine; Sauvaige, Claude
    - COMANS (Marc de) marchand bananier échevin d'Anvers au faubourg Saint-Marcel § Requête adressée à. .. concernant la succession de Georges SPANGENBERGER, 28 avril 1608; MC/ET/XXXV/57
      Comans, Marc de; Spangenberger, Georges
    - IMAGER (marchand) (apprentissage) § mise en apprentis. pour 2 ans 1/2 par Jeanne LAVERTE veuve de Sébastien PELLEVERGNE, maçon, de Gérard PELLEVERGNE son fils, âgé de 14 ans, chez Michel de MATHONIERE marchand imager rue Montorgueil, 29 avril 1608; MC/ET/XXXV/57
      contrat d'apprentissage; Laverte, Jeanne; Pellevergne, Sébastien; Pellevergne, Gérard; Mathoniere, Michel de
    - ST LEU Saint-GILLES (église) § Délibération des marguilliers relative à la prédication d'un religieux cordelier faite malgré l'opposition du curé ainsi qu'au refus du curé d'inhumation et de mariages, 7 mai 1608; MC/ET/XXXV/57
      contrat de mariage
    - SAINT LEU Saint-GILLES (église) § Plainte des marguilliers à la suite d'une harangue prononcée contre eux par Antoine FUZY curé de l'église, avant de monter en chaîne., 15 mai 1608; MC/ET/XXXV/57
      Fuzy, Antoine
    - BACHELIER (Charles) maître ceinturier rue Saint-Denis paroisse Saint-Leu Saint-Gilles § Testament; Inventaire à la requête de Denise PINTHIER son épouse le 30-5-1608, 24 mai 1608; MC/ET/XXXV/57
      testament; inventaire; Bachelier, Charles; Pinthier, Denise
    - PATOILLAT (Denis) bourgeois de Paris § Inventaire, 3 juin 1608; MC/ET/XXXV/57
      inventaire; Patoillat, Denis
    - MATHONNIERE (Nicolas de) marchand imager rue Montorgueil paroisse Saint-Eustache § Attestation faite par. .. déclarant connaître Pierre BONNIER marchand libraire à Bordeaux pour lui avoir vendu trente rames de papiers pour les conduire à Pampelume ou autres villes d'Espagne, 9 juin 1608; MC/ET/XXXV/57
      Mathonnière, Nicolas de; Bonnier, Pierre
    - MATHONNIERE (Michel de) marchand imager rue Montorgueil § Mise en service durant 3 ans de Pierre GUILLEAU gagne denier rue Montorgueil paroisse Saint-Eustache chez. .. Tarif progressif durant les 3 ans, 13 juin 1608; MC/ET/XXXV/57
      Mathonnière, Michel de; Guilleau, Pierre
    - HOULLIER (Mery) maître tourneur en bois demeurant au faubourg Saint-Denis § mariage de. .. avec Antoinette GUILLOTTE 18 ans, fille de Claude NANTIER veuve de David GUILLOTTE marchand à Saint-Samson en Beauvaisis, 27 juin 1608; MC/ET/XXXV/57
      contrat de mariage; Houllier, Mery; Guillotte, Antoinette; Nantier, Claude; Guillotte, David
    - DUBU (Jean) marchand passementier demeurant sur le petit Pont paroisse Saint-Severin § mariage de Jean DUBU avec Catherine MONSIGOT fille de Guillaume MONSIGOT marchand drapier à Proissy, 29 juin 1608; MC/ET/XXXV/57
      contrat de mariage; Dubu, Jean; Monsigot, Catherine; Monsigot, Guillaume
  - Minutes. 1608, juillet - 1608, décembre, juillet 1608 - décembre 1608; MC/ET/XXXV/58
    - BAUDEMONT (Claude) maçon tailleur de Pierre rue et paroisse Saint-Sauveur § mariage de. .. avec Jeanne CLEMENCE 22 ans, fille de Lucienne FLAMAN veuve de Millan CLEMENCE maître cordonnier à Crevau près Auxerre, 26 janvier 1608; MC/ET/XXXV/58
      contrat de mariage; Baudemont, Claude; Clémence, Jeanne; Flaman, Lucienne; Clémence, Millan
    - TELLIER (Nicolas) veuve de Claude Chesné compagnon épinglier demeurant sous les pilliers des Halles § Inventaire de communauté à la requête de Pierre ANGUERRE gagne denier, son mari mariage le même jour, 3 juillet 1608; MC/ET/XXXV/58
      contrat de mariage; Tellier, Nicolas; Chesné, Claude; Anguerre, Pierre
    - FETY (Guyon Clair) praticien à Paris rue de la Mortellerie paroisse Saint-Gervais § mariage de Guyon Clair FETY fils de Guyon FETY b. de Montfort Lamaury, y demeurant avec Marguerite GROUTTEAU fille de Thomas GROUTTEAU procureur au bailliage de Montfort Lamaury, décédé, 7 juillet 1608; MC/ET/XXXV/58
      contrat de mariage; Fety, Guyon Clair; Groutteau, Marguerite; Groutteau, Thomas
    - JUYE (Isaac de) sieur de moric conseiller au grand Conseil rue Geoffroy Lasnier § Sommation à Isaac de JUYE, 7 juillet 1608; MC/ET/XXXV/58
      Juye, Isaac de
    - BINET (Louis) cuisinier rue Saint-Denis § Inventaire de communauté à la requête de Françoise BIGOT épouse de Louis BINET., 14 juillet 1608; MC/ET/XXXV/58
      inventaire; Binet, Louis; Bigot, Françoise
    - CONTANT (Nicolas) maître peintre § Bail durant 6 ans par Antoine PAJOT sieur de la Chapelle-sous-Gerberoy maître des Requêtes rue Saint-Denis paroisse Saint-Leu Saint-Gilles à. .. d'une maison rue Saint-Denis moyennant 225 l. par an, 26 juillet 1608; MC/ET/XXXV/58
      bail; Contant, Nicolas; Pajot, Antoine
    - LESCALOPIER (Nicolas) Conseiller notaire Secrétaire du Roi maison Couronne de France et finances rue Sainte-Croix-de-la-Bretonnerie § Cession de rentes à Nicolas de HARLAY et Marie MOREAU son épouse., 30 juillet 1608; MC/ET/XXXV/58
      transport de droits; Lescalopier, Nicolas; Harlay, Nicolas de; Moreau, Marie
    - SAINT LEU Saint-GILLES (église) § Supplique adressé par les marguilliers de l'église Saint-LEU Saint-GILLES pour élire un clerc en ladite oeuvre et dont le curé de l'église refuse la nomination, 12 août 1608; MC/ET/XXXV/58
    - FORTIEUX (Alexandre) 25 ans maître tissutier rubannier à Saint-Marcel § mariage de Alexandre FORTIEUX fils de Nicolas FORTIEUX et Marguerite DENISE avec Geneviève GENTIL, 20 ans, fille de Jeanne de LA BAUNE veuve de Antoine GENTIL tailleur de pierre, 19 août 1608; MC/ET/XXXV/58
      contrat de mariage; Fortieux, Alexandre; Fortieux, Nicolas; Denise, Marguerite; Gentil, Geneviève; La Baune, Jeanne de; Gentil, Antoine
    - MANSART (Catherine) épouse de Nicolas LAMBERT tailleur d'habits demeurant au marché au poiré § Testament, 26 août 1608; MC/ET/XXXV/58
      testament; Mansart, Catherine; Lambert, Nicolas
    - LEMAIRE (Louis) maître pourpointier à Saint-Germain-des-Prés rue des Lombards paroisse Saint-Jacques de la Boucherie, 30 ans § mariage de Louis LE MAIRE fils de Louis LE MAIRE marchand de fer à Senonche au Perche avec Fleurance DELAIGNY 30 ans, demeurant en ladite rue, fille de feu Pierre DELAIGNY de Gerberoy en Beauvaisis, 30 août 1608; MC/ET/XXXV/58
      contrat de mariage; Le Maire, Louis; Delaigny, Fleurance; Delaigny, Pierre
    - DELESPINE (Laurent) menuisier rue Saint-Antoine § mariage de. .. avec Marguerite GILLEBERDE veuve de Nicolas DELOYNAN manouvrier, demeurant en ladite rue, 21 septembre 1608; MC/ET/XXXV/58
      contrat de mariage; Delespine, Laurent; Gilleberde, Marguerite; Deloynan, Nicolas
    - TAPISSERIE (vente de) § Vente par Adrian VAN DEN BRESCHE marchand à Lille en Veaudre à Antoine de MESNILLIER tapissier de la maison du Roi et de la Reine rue Saint-Honoré de 200 pièces de tapis cintron dit Feuillets moyennant 6 £. 15 s. la pièce, 23 septembre 1608; MC/ET/XXXV/58
      acte de vente; Van Den Bresche, Adrian; Mesnillier, Antoine de
    - TAPISSIER (apprentissage de) § Mise en apprentissage durant 6 ans par Jeanne HACHE veuve de Nicolas BOYSEUX bonnetier à Marseille en Picardie, logée rue Darnétal de Pierre BOYSEUX son fils, 15 ans, chez Louis CRESSE marchand tapissier, demeurant aux Halles Pas de frais d'apprentissage, 23 septembre 1608; MC/ET/XXXV/58
      contrat d'apprentissage; Hache, Jeanne; Boyseux, Nicolas; Boyseux, Pierre; Cresse, Louis
    - Constitution par Pierre Huart I, notaire au Châtelet, demeurant rue Saint-Denis, paroisse Saint-Leu -Saint-Gilles, à Maurice Dupré, marchand bourgeois de Paris, de 400 l. de rente., 7 octobre 1608; MC/ET/XXXV/58
      Notaires des XVIe-XVIIIe siècles (4153 actes), par Claire Béchu, Catherine Grodecki, Marie-Antoinette Fleury, Madeleine Jurgens, Marie-Françoise Limon-Bonnet, Pierre-Yves Louis, Xenia Pamfilova, Isabelle Pebay, v. 1950, 1986-1994 (fichier papier entièrement dématérialisé; voir contexte dans le Plan d’orientation général - Notaires de Paris, guides thématiques du Minutier).
      Date de révision: 2010
      Date de création de la notice: 2005
      constitution de rente; Saint-Denis (rue); Dupré, Maurice; Huart, Pierre I; commerçant; notaire
    - DEBEAUVAIS (Pierre) peignier tabletier rue Saint-Denis paroisse Saint-Leu Saint-Gilles 23 ans § mariage de Pierre DEBEAUVAIS fils de Jean DEBEAUVAIS marchand à Bouloire paroisse de Meru avec Pierrette CHEDEVILLE 15 ans, fille de feu Nicolas CHEDEVILLE laboureur audit lieu, 28 octobre 1608; MC/ET/XXXV/58
      contrat de mariage; Debeauvais, Pierre; Debeauvais, Jean; Chedeville, Pierrette; Chedeville, Nicolas
    - BRY (Francois) maître tourneur en bois rue Saint-Denis paroisse Saint-Sauveur § Inventaire à la requête de Etiennette JOLY son épouse.; Remariage de sa veuve le 22-11-suivant, 10 novembre 1608; MC/ET/XXXV/58
      inventaire; Bry, François; Joly, Etiennette
    - BONNET (Jean) maître tourneur en bois rue Saint-Denis paroisse Saint-Sauveur § mariage de. .. fils de Denise NEPVEU veuve de Jean BONNET marchand drapier à Survilliers en France, diocèse de Senlis avec Etiennette JOLY veuve de François BRY maître tourneur en bois, 22 novembre 1608; MC/ET/XXXV/58
      contrat de mariage; Bonnet, Jean; Nepveu, Denise; Joly, Etiennette; Bry, François
    - LARGENTIER (Nicolas) seigneur de Vaucemain - Donation de chapelaine § Foi et hommage par Nicolas LARGENTIER à Jacques de HARLAY, [Commandeur de Colombes prieur de Saint-Jean de l'Isle seigneur de Santeny] pour un fief nouvellement acquis en la seigneurie de Santeny., 24 novembre 1608; MC/ET/XXXV/58
      Largentier, Nicolas; Harlay, Jacques de
    - SURESNE § Devis pour la construction d'une maison située à SURESNE, 25 novembre 1608; MC/ET/XXXV/58
      devis
    - SAINT LEU Saint-GILLES église § Délibération des marguilliers de. .. relative à l'agrandissement de l'église; Bail au rabais, marché de maçonnerie adjugé, à Christophe DESCHAMPS, maître maçon en date du 18 décembre, 25 novembre 1608; MC/ET/XXXV/58
      bail; marché; Saint-Leu-Saint-Gilles (église); Deschamps, Christophe
    - MACONNERIE (marché de) § Guillaume de SAINTE CROIX compagnon tailleur de pierre rue Saint-Denis paroisse Saint-Laurent promet à Jean SOURDE maçon de faire les travaux de taille de pierre pour une maison rue Saint-Denis, 2 décembre 1608; MC/ET/XXXV/58
      marché; Sainte-Croix, Guillaume de; Sourde, Jean; maçon
    - HURAULT de L'HOPITAL (Paul) archevêque d'Aix en Provence conseiller aux Conseils d'Etat et Privé logé rue de la Mortellerie § Transaction entre Paul HURAULT de L'Hôpital et Alexandre JANNEL secrétaire ordinaire de la Chambre du Roi bourgeois de Paris., 17 décembre 1608; MC/ET/XXXV/58
      accord; Hurault de L'Hopital, Paul; Jannel, Alexandre
    - SAINT LEU Saint-GILLES église § Transaction entre les marguilliers de. .., et Claude MUYDEBLED, maître menuisier pour régler un procès, 20 décembre 1608; MC/ET/XXXV/58
      accord; Saint-Leu-Saint-Gilles (église); Muydebled, Claude
    - HARLAY (Nicolas de) chevalier de l'Ordre du Roi conseiller du roi en ses conseils baron de Maule seigneur de Sancy et Gisors § marché et devis de maçonnerie pour son hôtel rue à la Chanverrerie paroisse Saint-Eustache par Charles MENAULT et Jean PILLON maçons à Ganne en Picardie, 21 décembre 1608; MC/ET/XXXV/58
      devis; marché; Harlay, Nicolas de; Menault, Charles; Pillon, Jean
    - HURAULT de L'HOPITAL (Paul) Arches d'Aix en Provence; conseiller aux Conseils d'Etat et Privé § Procuration à Alexandre JANNEL Secrétaire de la Chambre du Roi bourgeois de Paris pour interpellation d'Olympe DU FAUR veuve de Michel HURAULT de L'Hôpital, tutrice de ses enfants, 29 décembre 1608; MC/ET/XXXV/58
      procuration; Hurault de L'Hopital, Paul; Jannel, Alexandre; Du Faur, Olympe; Hurault de L'Hopital, Michel
  - Minutes. 1609, janvier - 1609, juin, janvier 1609 - juin 1609; MC/ET/XXXV/59
    - HURAULT de L'HOSPITAL (Paul) archevêque d'Aix en Provence conseiller du roi en ses Conseils § Bail durant 6 ans par Paul HURAULT de L'HOSPITAL d'une masure rue de la Chaise à Saint-Germain-des-Prés moyennant 600 £. par an, 9 janvier 1609; MC/ET/XXXV/59
      bail; Hurault de L'Hospital, Paul
    - HARLAY (Nicolas de) chevalier de l'Ordre du Roi Conseiller en ses conseils baron de Maule seigneur de Sancy et Maillebois § Procuration par Nicolas de HARLAY, 31 janvier 1609; MC/ET/XXXV/59
      procuration; Harlay, Nicolas de
    - BOYEMAL (Jacques) maître tonnelier rue du Bourg-l'abbé paroisse Saint-Leu Saint-Gilles § Inventaire à la requête de Catherine BRICQUART son épouse, février 1609; MC/ET/XXXV/59
      inventaire; Boyemal, Jacques; Bricquart, Catherine
    - SAINT LEU Saint-GILLES église § Assemblée des marguilliers relative aux travaux d'agrandissements de l'église qui ont nécessité la démolition du Charnier pour la reconstruire dans la cour presbitériale; Suivant ensuite des démêlés avec le curé de l'église, 11 février 1609; MC/ET/XXXV/59
      Saint-Leu-Saint-Gilles (église)
    - HARLAY (Nicolas de) chevalier de l'Ordre du Roi conseiller aux conseils d'Etat et Prive baron de Maule seigneur de Sancy § Procuration par Nicolas de HARLAY subrogé tuteur d'Adrian de BEAUTE fils mineur de Pierre de BEAUTE et de Charlotte de HARLAY son épouse fille du sieur de Sancy pour recevoir des rentes qui lui sont dus, 12 février 1609; MC/ET/XXXV/59
      procuration; Harlay, Nicolas de; Beaute, Adrian de; Beauté, Pierre de; Harlay, Charlotte de
    - BEAURAINS (Adrian de) prêtre père des filles Pénitentes de Paris § Testament., 4 mars 1609; MC/ET/XXXV/59
      testament; Beaurains, Adrien de
    - SAINT LEU Saint-GILLES église rue Saint-Denis § Marché de maçonnerie adjugé, à Christophe DESCHAMPS, maître maçon pour l'agrandissement de l'église, 8 mars 1609; MC/ET/XXXV/59
      marché; Saint-Leu-Saint-Gilles (église); Saint-Denis (rue); Deschamps, Christophe
    - HARLAY (Nicolas de) chevalier de l'ordre du Roi. Conseiller en ses conseils baron de Moule seigneur de Sancy Maillebois, Blevy § Foi et hommage à Louis HURAULT chevalier comte de Limours à cause des 2/9 partie de terres acquises du fief de la GOUFFERYE tenu en fief du sieur de Limours, 30 mars 1609; MC/ET/XXXV/59
      déclaration féodale; Harlay, Nicolas de; Hurault, Louis
    - PEINTURE (marché de) § Charles POITIER maître peintre rue et paroisse Saint-Sauveur promet à Robert BOUETTE sieur de Blenny de faire divers travaux de. .. pour la décoration de sa maison à Clignancourt moyennant VI/XX/ l.ts, 30 mars 1609; MC/ET/XXXV/59
      marché; Poitier, Charles; Bouette, Robert; peintre
    - CHARLES (Jean) maître batteur d'or bourgeois de Paris rue Saint-Denis paroisse Saint-Leu Saint-Gilles § Inv. à la requête de Denise YMBERT sa veuve, 31 mars 1609; MC/ET/XXXV/59
      inventaire; Charles, Jean; Ymbert, Denise
    - GODARD (Anne) § Inventaire à la requête de Robert MOREAU bourgeois de Paris, tuteur de ses enfants, et de ses autres enfants majeurs, 7 avril 1609; MC/ET/XXXV/59
      inventaire; Godard, Anne; Moreau, Robert
    - PRISES de MER § Donation par Aymeric PHILIPPES gentilhomme Anglais de Famborgoh à Guillaume PHILIPPES son fils gentilhomme Anglais de 1/2 lui appartenant en un navire nommé le 'galion Hodgphon' et marchon titre qui avaient été pris en mer il y a 19 ans, 23 mai 1609; MC/ET/XXXV/59
      donation; Philippes, Aymeric; Philippes, Guillaume
    - AGUESSEAU (François) + bourgeois d'Amiens § Bail à Françoise LE GUAY veuve de Francois AGUESSEAU d'une grande maison rue Monconseil moyennant 800 l. pour chacune des 4 années, 3 juin 1609; MC/ET/XXXV/59
      bail; Mauconseil (rue); Aguesseau, François d'; Le Guay, Françoise
    - VON MANDESLO (Barthélemy) (Ernest) § Inventaire à la requête de leurs héritiers ts gentilhommes allemands, 3 juin 1609; MC/ET/XXXV/59
      inventaire; Von Mandeslo Barthélemy; Von Mandeslo Ernest
    - BUFFEQUIN (Georges) compagnon peintre rue Saint-Denis paroisse Saint-Nicolas-des-Champs § Transport de droits successifs par. .. Antoine MARIN marchand fruitier et Denise BUFFEQUIN son épouse à Pierre BUFFEQUIN tonnelier à Fresnoy en-Picardie leur appartenant par le décès de Françoise BOUCHER veuve de Pierre B. leur aïeul moyennant 12 l.ts, 8 juin 1609; MC/ET/XXXV/59
      transport de droits; Buffequin, Georges; Marin, Antoine; Buffequin, Denise; Buffequin, Pierre; Boucher, Françoise
    - BILLART (François) cordonnier rue Saint-Antoine paroisse Saint-Paul, 26 ans § Mariage de François BILLART fils de Pierre BILLART greffier à Vansac prés Aiguperse en Auvergne avec Madeleine LIGNER veuve de Regnault LE DUC, maître cordonnier., 11 juin 1609; MC/ET/XXXV/59
      contrat de mariage; Billart, François; Billart, Pierre; Ligner, Madeleine; Le Duc, Regnault
    - LAISNÉ (Jean) marchand bourgeois de Paris § Inventaire de communauté à la requête de Claude LE JUGE son épouse Jean LAISNÉ Bibliothèque, 17 juin 1609; MC/ET/XXXV/59
      inventaire; Laisné, Jean; Le Juge, Claude
    - GENTILSHOMMES ALLEMANDS § Procuration par plusieurs GENTILSHOMMES ALLEMANDS pour percevoir divers somme qui leur sont dans tout en France compagnie Hollande, 19 juin 1609; MC/ET/XXXV/59
      procuration
    - LEVASSEUR (Jean) maître vitrier; rue Saint-Denis § Accords de succession, 29 juin 1609; MC/ET/XXXV/59
      accord; Levasseur, Jean
    - Vente par Georges Buffequin [dit Petit Paris], compagnon peintre, et Marie Bouquillon [ou Bouquillon], sa femme, demeurant rue Saint-Denis, à Antoine Haron, marchand, demeurant à Estrées-Saint-Denis, d'un petit jardin audit lieu, moyennant 24 livres., 29 juin 1609; MC/ET/XXXV/59
      Documents du Minutier central des notaires de Paris, Le théâtre professionnel à Paris, 1600-1649, étude par Alan Howe, documents analysés par Madeleine Jurgens et Alan Howe [457 actes], transcriptions par Andrée Chauleur et Pierre-Yves Louis, Paris, Archives nationales, 2000, notice n° 84 (instrument de recherche imprimé dématérialisé dont la version intégrale est accessible en ligne par la rubrique 'Autres instruments de recherche', voir contexte dans le Plan d’orientation général - Notaires de Paris, guides thématiques du Minutier).
      acte de vente; Saint-Denis (rue); Buffequin dit Petit Paris, Georges; Boucquillon ou Bouquillon, Marie; Haron, Antoine; peintre
    - PEINTURE (marchandises de) § Accords entre Guillaume WITEBROOT et Jean GOINARTZ marchands demeurant à Anvers concernant la vente qu'ils doivent faire à Pierre LE BRUN marchand flamand demeurant rue Saint-Martin de marchandises de peinture à... la somme de 6000 £, 12 mars 1619; MC/ET/XXXV/59
      acte de vente; accord; Witebroot, Guillaume; Goinartz, Jean; peintre
  - Minutes. 1609, juillet - 1609, décembre, juillet 1609 - décembre 1609; MC/ET/XXXV/60
    - GADOULLEAU (Laurent) maître raquetier rue de Thorigny § mariage de Laurent GADOULLEAU fils de Robert GADOULLEAU maître raquetier avec Françoise VILLAIN, 24 ans, fille de Pierre VILLAIN et Jeanne SARET son épouse décédés, 13 juillet 1609; MC/ET/XXXV/60
      contrat de mariage; Gadoulleau, Laurent; Gadoulleau, Robert; Villain, Françoise; Villain, Pierre; Saret, Jeanne
    - LA VACUERIE (François de) sculpteur du Roi à Fontainebleau § Guillaume JARREAU maçon rue des Précheurs promet à. .. de lui faire 15 escadres d'architecture des terres à la chambre de la Reine du Château de FONTAINEBLEAU, selon le dessein de maître DOUET (sic) peintre et valet de chambre du Roi moyennant 150 l.ts., 18 juillet 1609; MC/ET/XXXV/60
      La Vacuerie, François de; Jarreau, Guillaume; Douet, M.